臺灣桃園地方法院刑事判決　　　　　　　　　　　　　　九十三年度易緝字第三號
　　公　訴　人　臺灣桃園地方法院檢察署檢察官
　　被　　　告　甲○○
右列被告因竊盜案件，經檢察官提起公訴（九十二年度偵字第六二九三號），本院判
決如左：
    主  文
甲○○結夥三人以上竊盜，處有期徒刑陸月，如易科罰金，以參佰元折算壹日。
    事  實
一、甲○○與唐嘉生（業經本院以九十二年度易字第九五七號判處有期徒刑七月，經
    唐嘉生提起上訴後，臺灣高等法院於九十三年二月二十五日駁回上訴確定）、丙○○（經本院以九十二年度易字第五七八號判處有期徒刑七月，於九十二年九月
    十二日確定），共同基於意圖為自己不法所有之概括犯意聯絡，於九十二年三月
    十日十九時三十分許，由甲○○騎乘車牌號碼ＥＷＫ─五三○號輕型機車搭載丙○○，唐嘉生騎乘車牌號碼ＩＶＧ─五二六號重型機車，結夥三人以上，共同前
    往位於桃園縣平鎮市○○路六五九巷三十三號對面之力特光電二廠工地，唐嘉生
    將機車停放在正門口附近，甲○○則在工地門口等候，唐嘉生及丙○○二人趁警
    衛不注意之際步行入內，共同竊取該工地承包商泰菱工程有限公司所有之鋁材十
    六支、自動門機外殼一具（價值約新臺幣【下同】一、二千元）得手。欲離去之
    際，遭該工地現場施工人員陳金璨發現出面制止，並通知警衛，唐嘉生見已遭發
    覺，乃將其所竊取得手之自動門機外殼放下，丙○○與甲○○二人則騎乘機車揚
    長而去。嗣經警循陳金璨所記下之車牌號碼追查而查獲，並在桃園縣平鎮市○○
    路六十巷底空地尋獲其等竊得之鋁材十六支。
二、案經桃園縣警察局平鎮分局報告臺灣桃園地方法院檢察署檢察官偵查起訴
    理  由
一、訊據被告甲○○固坦承於右揭時間，與共犯唐嘉生及丙○○三人，分騎右述機車
    至力特光電二廠拿得鋁材十六支、自動門機外殼一個等物之事實，惟矢口否認有
    何結夥三人共同竊盜之犯行，辯稱：只是受丙○○之邀約，幫忙載運廢鐵而已，
    並沒有與丙○○、唐嘉生共同竊盜之意思；且其等係在事前徵得警衛之同意後，
    始三人一同前往云云。
  (一)被告甲○○坦承於右述時間，與共犯唐嘉生、丙○○三人，分騎右述機車，一同
    至力特光電二廠拿得鋁材十六支、自動門機外殼一具等物之事實，核與共犯唐嘉
    生於警訊時所供：「我騎著ＩＶＧ─五二六號重機車，與甲○○騎著ＥＷＫ─五
    三○號輕機車後座是丙○○，相偕同到平鎮市○○路六五九巷三十三號對面力特
    光電工地，撿拾廢鋁材。」等語（參偵卷第四頁）、共犯丙○○於警訊時所供述
    ：「當時由甲○○騎著ＥＷＫ─五三○號輕機車載我，唐嘉生騎ＩＶＧ─五二六
    號重機車自己一個人，到該工地門口，由我一個下車，自己下車徒手撿拾那些廢
    棄鋁材，甲○○及唐嘉都坐在機車等我，等我撿拾完畢，我就上甲○○的機車，
    就離開現場。」（參偵十一頁），以及其二人於偵查中所供：於九十二年三月十
    日十九時三十分許，到平鎮市○○路六五九巷三十三號對面力特光電二廠撿拾鋁
    材等語（參偵卷第三十七頁）。及證人乙○○於本院他案調查時所證述：「我出
    來的時候看到另外二人，二人都已經坐在摩托車上，有一個比較長的東西是後座
    的人扛，當時我們有二、三個人，有叫他，但摩托車就走了，後來就看到被告（
    指唐嘉生），問他為何來拿東西，他有說警衛有說可以來拿。」等語（參九十二
    年度易字第九五七號卷第二十四頁）之情節相符，並有贓物領據一紙、照片一張
    附卷可稽（參偵卷第十七、十八頁）。
  (二)被告甲○○與共犯唐嘉生、丙○○三人於右述時、地所竊得之上開自動門機外殼
    係全新之物，十六支鋁材雖有長有短，但亦均是有價值之物，原放置於工地之工
    廠廠房內，為後續施工所需之物料，並非丟棄之廢料等情，業據被害人即泰菱工
    程有限公司派駐該工地之工程師戊○○於本院他案調查時證述明確（參本院九十
    二年八月十三日審理筆錄），各該材料既非廢棄物，自無任由外人撿拾之可能。
  (三)被告甲○○與共犯唐嘉生、丙○○等人經工地施工人員陳金璨發現並通知警衛前
    往制止時，除共犯唐嘉生將甫得手之自動門機外殼放下外，另二人仍攜帶竊得之
    鋁材立即騎乘機車逃逸等情，亦據證人乙○○於本院調查時證述明確（參同前筆
    錄），倘被告甲○○或共犯唐嘉生、丙○○等人，確實曾得早班警衛之同意撿拾
    該物，衡情應留在現場，與證人乙○○據理力爭，被告甲○○無須倉惶逃離現場
    ，共犯唐嘉生亦無須捨棄甫拾得之物，由此益見渠等均有不法所有之意圖甚明。
  (四)特力光電僱用警衛意在保全廠內之物料，並阻止不相干之人進入工地內以維安全
    ，警衛並非廠內任何物品之所有人，其自無權利同意任何人取走廠內物品，此為
    當然之理。被告甲○○雖辯稱：曾得警衛之同意，但不論被告甲○○或其餘共犯
    唐嘉生、丙○○三人，均無法提出其真實姓名、年籍等資料供本院傳訊，本院於
    審理被告唐嘉生本件竊盜案時，雖依職權查出該名警衛之姓名為「丁○○」，但
    無詳細年籍資料，幾經傳訊，均無法傳得，自難徒被告甲○○之片面說詞，而據
    為其有利之認定。況果被告甲○○所辯：下午四點許，曾得該班警衛有同意云云
    為真，則何以被告甲○○不在該班警衛當班當時，即將各該物品取走，而是等到
    夜間，工作人員均已離去時，始三人相偕前往？況當時共犯唐嘉生所拿取之物為
    全新之自動門機外殼，值一、二千元，已如前述，豈有容許任何無關之人取去之
    可能。是由被告甲○○與共犯唐嘉生、丙○○三人至該處取走上開物品之時間，
    以及所取得之物為新品等情綜合推之，被告甲○○所辯曾經警衛同意一節，應為
    卸責之詞，不足採信。
  (五)被告甲○○與共犯丙○○、唐嘉生三人共同進入前開工廠，拿取鋁材十六支與自
    動門機外殼一具後，被告甲○○與共犯丙○○同台機車，另共犯唐嘉生則手拿自
    動門機外殼一具，騎乘另車，一行三人正擬離去之際，為證人乙○○所發覺而出
    面制止，被告甲○○與共犯丙○○因而迅即離去一情，業據證人乙○○、戊○○
    證述在案，已如前述。其中共犯唐嘉生雖竊得自動門機外殼一具，尚未即離開現
    場，而當場放回該處，至於被告甲○○、丙○○二人載走所竊得之鋁材十六支後
    ，放置於共犯丙○○住處附近之空地，而為警循線查獲，亦分據共犯唐嘉生供明
    在案，是本件被害人泰菱公司所失竊之上開自動門機一具、鋁材十六支等物之離
    廠，確係被告甲○○與共犯丙○○、唐嘉生三人合力所為。此外，被告甲○○與
    其餘共犯均為成年人，對於其所載運之物為他人之物，以及所載運之物是否為廢
    棄物或他人有用物，應有認識之能力，其既同意一同前往，顯見其有一同竊取之
    決意，又由其等在遭制止後，仍倉惶逃離現場，依據一般人生活定則之經驗法則
    判斷，被告與共犯丙○○、唐嘉生等人拿取時均非出於「撿拾廢棄物」之意，而
    係有取「他人所有之物」之認識至明，是被告甲○○辯稱：不是一起去偷，只是
    幫忙載運而已云云，委不足取，其與共犯丙○○、唐嘉生有結夥竊盜之共同犯意
    甚明。
  (六)綜合上述，本件事證明確，被告右揭犯行，洵堪認定。
二、核被告甲○○所為，係犯刑法第三百二十一條第一項第四款之結夥三人以上竊盜
    罪。被告甲○○及共犯唐嘉生、丙○○三人，就上揭犯行，有犯意之聯絡及行為
    之分擔，皆為共同正犯。爰審酌被告甲○○為個人私利，不思自力賺取，以行竊
    滿足私慾，竊得財物之價值均不高，及犯後飾詞圖卸，態度不佳等一切情狀，量
    處如主文所示之刑，併諭知易科罰金之折算標準。
據上論斷，應依刑事訴訟法第二百九十九條第一項前段，刑法第二十八條、第三百二
十一條第一項第四款、第四十一條第一項前段，判決如主文。
本案經檢察官廖先志到庭執行職務。
中      華      民      國    九十三    年      六      月     三十     日
                                臺灣桃園地方法院刑事第十庭
                                    審判長法  官  江  德  民
                                          法  官  蔡  和  憲
                                          法  官  李  桂  英
右正本證明與原本無異。
如不服本判決，應於判決送達後十日內向本院提出上訴狀( 應附繕本 )，上訴於
臺灣高等法院。
                                          書記官  張  淑  芬
中      華      民      國    九十三    年      六      月     三十     日
附論罪科刑依據之法條：
中華民國刑法第三百二十一條：
犯竊盜罪而有左列情形之一者，處六月以上、五年以下有期徒刑：
一  於夜間侵入住宅或有人居住之建築物、船艦或隱匿其內而犯之者。
二  毀越門扇、牆垣或其他安全設備而犯之者。
三  攜帶兇器而犯之者。
四  結夥三人以上而犯之者。
五  乘火災、水災或其他災害之際而犯之者。
六  在車站或埠頭而犯之者。
前項之未遂犯罰之。
